【裁判字號】    89,易,448
【裁判日期】    891030
【裁判案由】    賭博
【裁判全文】
臺灣屏東地方法院刑事判決                          八十九年度易字第四四八號
    公  訴  人  臺灣屏東地方法院檢察署檢察官
    被      告  丁○○
    選任辯護人  許清連
                林鴻駿
                邱佩芳
    被      告  辰○○
    選任辯護人  許清連
                林鴻駿
    被      告  丑○○
    選任辯護人  張文雪律師
                許銘春
    被      告  庚○○
    選任辯護人  蔡將葳
    被      告  寅○○
                子○○
                癸○○
                卯○○
                己○○
                戊○○
                甲○○
    右七人共同
    選任辯護人  許清連
                林鴻駿
    被      告  丙○○
                壬○○
右列被告等因賭博案件，經檢察官提起公訴（八十八年度偵字第五六九三號），本院
判決如左：
    主  文
丁○○共同連續意圖營利，聚眾賭博，累犯，處有期徒刑壹年。扣案傳真機貳拾壹台
、桌上型電腦伍台、計算機拾台、監視器壹組、列表機壹台、磁片壹盒、六合彩簽單
壹箱、帳簿紀錄本參本、樁腳電話名單參張、屏東第一信用合作社及第一商業銀行匯
款單共參張、長期降倍四星表貳張、合成章戳壹枚、電話貳台、辦公文具參盒均沒收
。
辰○○、丑○○、庚○○、丙○○、壬○○共同連續意圖營利，聚眾賭博，均處有期
徒刑壹年。扣案傳真機貳拾壹台、桌上型電腦伍台、計算機拾台、監視器壹組、列表
機壹台、磁片壹盒、六合彩簽單壹箱、帳簿紀錄本參本、樁腳電話名單參張、屏東第
一信用合作社及第一商業銀行匯款單共參張、長期降倍四星表貳張、合成章戳壹枚、
電話貳台、辦公文具參盒均沒收。
寅○○、子○○、癸○○、卯○○、己○○、戊○○、甲○○共同連續意圖營利，聚
眾賭博，均處有期徒刑陸月，如易科罰金均以參佰元折算壹日。扣案傳真機貳拾壹台
、桌上型電腦伍台、計算機拾台、監視器壹組、列表機壹台、磁片壹盒、六合彩簽單
壹箱、帳簿紀錄本參本、樁腳電話名單參張、屏東第一信用合作社及第一商業銀行匯
款單共參張、長期降倍四星表貳張、合成章戳壹枚、電話貳台、辦公文具參盒均沒收
。
    事  實
一、丁○○曾於民國（下同）八十三年間因公共危險案件，經法院判處有期徒刑四月
    確定，並於八十四年三月十五日易科罰金執行完畢，猶不知悛悔，另丑○○、庚○○、丙○○、寅○○、壬○○、子○○、癸○○、卯○○、己○○、戊○○與
    甲○○均共同於八十七年間，因經營六合彩賭局，為本院判處有期徒刑三月確定
    ，現仍在緩刑之中，均不知悛悔，竟均再與丁○○、辰○○（共十三人），共同
    基於意圖營利之概括犯意，自八十八年三月起，至同年八月十日止，由丑○○、
    庚○○、丙○○及丁○○合夥擔任組頭，連續提供丁○○所有屏東縣萬丹鄉○○
    路二九九巷五十號家具加工廠內隔間之辦公室之公眾得出入之場所，並僱請壬○○、子○○、癸○○、卯○○、己○○、戊○○、甲○○與辰○○等人接聽電話
    、核對、整理或操作電腦，以『合成』之名義對外經營俗稱六合彩賭博，聚集不
    特定多數人在該處簽賭下注，並以如附表編號所示之方式，核對香港政府發行每
    星期二、四開獎之六合彩中獎號碼重新編組之號碼賭博財物。迨至同年八月十日
    下午七時五分許，為台灣屏東地方法院檢察署檢察官率警前往上址查獲丑○○等
    十三人，並當場扣得其所有供犯罪所用之傳真機二十一台、桌上型電腦五台、計
    算機十台、監視器一組、列表機一台、磁片一盒、六合彩簽單一箱、樁腳電話名
    單三張、帳號紀錄本三本、屏東第一信用合作社及第一商業銀行匯款單（其中二
    張匯給丑○○）共三張、長期降倍四星表二張、合成章戳一枚、電話二台及辦公
    文具三盒等物。
二、案經屏東縣警察局移送臺灣屏東地方法院檢察署檢察官偵查起訴。
    理  由
一、右揭事實業據被告丁○○、寅○○、子○○、癸○○、卯○○、戊○○、己○○
    、甲○○等八人在警訊、偵查中及本院審理時坦承不諱；被告辰○○、丑○○、
    庚○○、丙○○與壬○○則矢口否認有右揭犯行，被告辰○○辯稱係因當日電腦
    故障前去維修，並未受雇於丁○○從事賭博犯行云云。被告丑○○辯稱案發當日
    下午約六點四十分許前去找欽仔（指丁○○）簽六合彩，當日簽約二、三十萬元
    ，都直接找欽仔簽的云云。壬○○辯稱係前往簽賭六合彩；被告庚○○辯稱前往
    索債；而被告丙○○辯稱前往簽牌並與丁○○會帳云云。經查：
    （一）被告辰○○有參與本件六合彩賭博之犯行，業據同案被告丁○○於偵查中
          供述明確，檢察官問被告丁○○辰○○薪水多少，被告丁○○回答一天一
          千五佰元（參見偵查卷第四十三頁），另參以本院審理中請被告辰○○所
          合夥經營之鴻通資訊有限公司負責人林郡傑將該公司八十八年二月至八月
          間帳簿攜帶到庭檢視，結果只八十八年二月分有換碳粉三仟元一節，業據
          證人林郡傑到庭證述屬實，有審理筆錄附卷可稽（參見八十九年七月十三
          日審理筆錄，再參以被告寅○○於偵查中證述曾見過辰○○五次（見偵查
          卷第二十一頁），被告卯○○供稱案發當日電腦故障，辰○○與丑○○一
          起進去（見偵查卷第二十八頁），對照丁○○證詞與辰○○所經營資訊公
          司之帳簿與被告寅○○之證詞互核相符，被告辰○○受雇於丁○○參與經
          營六合彩賭博犯行一節堪認真實。
    （二）被告丙○○有參與本件六合彩賭局之經營或分工之事實，已據同案被告陳
          美鈴、子○○、戊○○供述明確，被告癸○○供稱庚○○、丙○○從事資
          料歸類及裝訂（見八十八年八月十日偵訊筆錄、偵查卷第二十八頁）；本
          院審理中針對被告丙○○與丁○○所投資大陸木業工廠所投資之金額及雙
          方借貸時間方式及股東會開會情節隔離訊問後，被告丁○○與丙○○二人
          之供詞無一相符，有本院八十九年五月八日審理筆錄附卷可稽，另參以柯
          安娜於偵查中證稱上手為丙○○（參見偵查卷第一百七十四頁），足見被
          告丙○○確參與經營六合彩賭博。
    （三）被告壬○○參與本件六合彩賭接聽電話工作，亦據同案被告癸○○、陳淑
          惠、戊○○、卯○○、戊○○供述八位小姐接受雇接聽電話屬實（同前開
          日期筆錄、偵查卷第三十三頁）；審理中針對被告壬○○所辯稱當日係先
          到丁○○家去找他太太，待開牌時間快到時才去簽牌一節經訊問辛○○（
          丁○○太太），辛○○證稱當晚很晚壬○○才來找伊聊天，並未帶壬○○
          去工廠簽六合彩，業據證人辛○○到庭證述屬實，有審理筆錄附卷，參見
          八十九年八月二十八日審理筆錄，另參以本院審理中對被告甲○○、康美
          容、子○○訊問平時客人能進入你們工作場所一節，皆回答只有老闆帶來
          之客人才能進去，有本院八十九年七月十三日審理筆錄附卷可稽，足見被
          告壬○○確參與經營本件六合彩賭博犯行。
    （四）被告庚○○參與本件六合彩賭局之經營或分工之事實，復經同案被告陳美
          鈴、子○○及戊○○供述屬實（同前開日期筆錄、參見偵查卷第三十三頁
          ）。審理中本院針對被告庚○○辯稱係前往索債一節訊問被告丁○○，經
          本院隔離訊問發現二人就借貸時間與所投資金額先後、給付之次數皆相逕
          庭，有審理筆錄附卷足憑（參見本院八十九年五月八日審理筆錄），足見
          被告庚○○確參與經營本件六合彩賭博犯行。
    （五）被告丑○○、丙○○係本件六合彩賭局之實際經營者之一，除有現場扣得
          之屏東第一信用合作社及第一商業銀行匯款單（匯給丑○○者有二張）共
          三張外，臺灣屏東地方法院檢察署檢察官尚依現場查獲之帳號紀錄本，及
          貼於牆上之樁腳電話號碼表所載被告丑○○帳戶及下手電話號碼（即樁腳
          ）資料，再發搜索票命警先後查獲吳英惠、李麗貞（黃魏生）、柯阿娜、
          商晃隆等人經營六合彩賭局（均已起訴）之事實，分別有各該案件之筆錄
          及相關資料在卷可憑。而核對本件現場查獲之帳號紀錄本上所記載被告黃
          國安、丙○○二人之銀行帳號，與柯阿娜匯給被告丑○○、丙○○之賭資
          之帳號；以及被告丑○○以其妻乙○○匯給黃魏生之妻葉秋菊之賭資帳號
          均相一致，此分別有被告丑○○台東企銀對帳單、收入傳票、柯阿娜設於
          枋寮地區農會帳戶之交易明細表在卷。不惟如此，雙方之間別無生意或借
          貸金錢往來，上開資金純係賭資之支付乙節，並據證人柯阿娜、黃魏生及
          葉秋菊於偵訊中證述屬實（見八十九年一月二十八日及同年二月三日偵訊
          筆錄）。尤其，在樁腳吳英惠賭博案中所扣得之電話簿首頁內，除有記載
          被告丑○○（擔任屏東縣議員）之服務處電話外，並有於另頁中記載『國
          安：0000000港（即港號）、0000000台（即台號）』，此
          二線電話核與現場扣得之樁腳電話名單眉首所載之港台號聯絡電話號碼相
          符，亦有該電話簿影本及樁腳電話名單附卷可憑。
    （六）被告丑○○於案發當日供稱係前往查獲現場，直接找丁○○本人簽注六合
          彩，共計簽有四星五支、三星及二星各二十支，那天簽了約二三十萬；惟
          經隔離訊問共同被告丁○○卻供稱：《（與丑○○何關係？）朋友》《（
          他去做何事？）找我聊天，我在忙，叫他那邊坐，不知道有無跟小姐簽牌
          我不知簽多少》等語不符（均見八十八年八月十一日偵訊筆錄、偵查卷第
          四十四頁），本院審理中訊問丁○○案發當日丑○○如何進入工廠，被告
          丁○○供稱係他（指丑○○）自己開車進入工廠，有審理筆錄在卷（參見
          八十九年五月八日審理筆錄），雖其後被告丁○○改口說是他（指丑○○
          ）先到伊家，伊再載他到工廠，惟被告丁○○之太太辛○○到庭證稱當日
          並未見丑○○到伊家，且家具工廠與住家指距離約二公尺，有本院八十九
          年八月二十八日審理筆錄附卷可稽，既是相距二公尺又何必再用車子載他
          （指丑○○）至工廠，且參以被告丑○○於本院審理中坦承並不清楚被告
          丁○○住家地址一節（參見本院八十九年六月十二日審理筆錄），若果真
          案發當日被告丑○○確係先至被告丁○○住宅，又如何不知被告丁○○住
          宅與工廠只相距約二公尺。
    （七）被告丑○○自承僅從事室內裝潢及安愛安汽車旅館生意，每月營業額一、
          二十萬元至五十萬元不等，別無其他營生。然其本人及配偶乙○○之存摺
          卻於每逢六合彩開獎日前後，均有多筆資金進出，其中對象包含柯阿娜、
          葉秋菊等樁腳多人，且被告丑○○之太太乙○○亦到庭證稱所匯之錢作何
          用途不清楚，但不是與生意往來之錢（參見本院八十九年八月二十八日審
          理筆錄）；另被告丙○○之帳戶亦有相同情形；此分別有台東中小企業銀
          行及第一商業銀行之交易清單在卷可憑，由此可見所辯情形明顯與事實有
          違。
    故綜上等情，被告辰○○、丑○○、丙○○、壬○○、庚○○等五人所辯，純屬
    事後卸責之詞，不足採信。此外復有如事實欄所載之傳真機二十一台、桌上型電
    腦五台、計算機十台、監視器一組、列表機一台、磁片一盒、六合彩簽單一箱、
    帳號紀錄本四本、屏東第一信用合作社及第一商業銀行匯款單（匯給丑○○）共
    三張、長期降倍四星表二張、合成章戳一枚、電話二台及辦公文具三盒等物扣案
    可證，及函查中華電信股份有限公司電話承租人資料之公文、中華電信股份有限
    公司函覆之結果、臺灣屏東地方法院檢察署檢察官率警在萬丹鄉○○路二九九巷
    五十號家具加工廠內扣得之樁腳電話號碼單三紙（內容均相重複），以及臺灣屏
    東地方法院檢察署檢察官根據該扣得之樁腳電話號碼單，再核發搜索票命警查獲
    吳英惠、李麗貞（黃魏生）、柯阿娜、商晃隆等人經營六合彩賭局之相關資料在
    卷，本件事證明確，被告等人經營六合彩賭博之犯行洵堪認定。
二、核被告等十三人所為，均係犯刑法第二百六十八條之意圖營利供給賭博場所與聚
    眾賭博罪及第二百六十六條第一項前段之普通賭博罪。被告等就前開犯行，有犯
    意之聯絡及行為分擔，均係共同正犯。被告前後供給賭博場所、聚眾賭博及普通
    賭博犯行，均係反覆實施而犯同一之罪名，顯係基於概括犯意，均應論以連續犯
    ，分別以一罪論並加重其刑。被告所犯圖利供給賭博場所、圖利聚眾賭博及普通
    賭博三罪，係基於一個賭博犯意之決定，達成其同一犯罪之各個舉動，應屬法律
    概念之一行為，其一行為觸犯上開三罪名，應依想像競合犯之規定，從一重之意
    圖營利聚眾賭博罪處斷，被告丁○○曾犯公共危險案件，經法院判處有期徒刑四
    月確定，並於八十四年三月十五日易科罰金執行完畢，有台灣高等法院被告全國
    前案紀錄表附卷可稽，五年內再犯有期徒刑以上刑之本罪，應依累犯規定遞加重
    其刑。爰請審酌被告等經營六合彩賭博時間不短，助長社會大眾投機心理，嚴重
    危害社會經濟秩序及有違社會善良風氣，且扣案傳真機高達二十一台、電腦五組
    ，其經營六合彩之規模歷年罕見，被告寅○○、子○○、癸○○、卯○○、己○○、戊○○、甲○○等七人因貪圖蠅頭小利一時利慾薰心，惟犯後坦承犯行等一
    切情狀，分別量處如主文所示之刑，並諭知易科罰金之折算標準，公訴人具體求
    刑七月以上有期徒刑尚嫌過重，並此敘明。至扣案之傳真機二十一台、桌上型電
    腦五台、計算機十台、監視器一組、列表機一台、磁片一盒、六合彩簽單一箱、
    帳號紀錄本三本、樁腳電話名單三張、屏東第一信用合作社及第一商業銀行匯款
    單（匯給丑○○者二張）共三張、長期降倍四星表二張、合成章戳一枚、電話二
    台及辦公文具三盒等物，為被告等所有，且供犯罪所用之物，已據其供明在卷，
    爰依刑法第三十八條第一項第二款規定，併予宣告沒收。
據上論斷，應依刑事訴訟法第二百九十九條第一項前段，刑法第二十八條、第五十六
條、第二百六十六條第一項前段、第二百六十八條、第五十五條、第四十七條、第四
十一條、第三十八條第一項第二款，罰金罰鍰提高標準條例第一條前段、第二條，判
決如主文。本案經檢察官莊啟勝到庭執行職務。
中      華      民      國      八十九      年    十    月    三十      日
                                      臺灣屏東地方法院刑事第二庭
                                          法  官    何清富
右正本證明與原本無異。
對於本判決如有不服應於收受送達後十日內向本院提出上訴書狀上訴於台灣高等法院
高雄分院並按他造當事人之人數附具繕本。
                                           書記官   謝天祥
中     華      民      國     八十九       年     十    月    三十     日
附錄本判決論罪之法條：刑法第二百六十六條第一項前段、刑法第二百六十八條。
  附表：
┌─────┬──────┬──────────────┬────────
│名      稱│每支賭注金額│ 對      獎      方      式 │ 彩  金  倍  數
├─────┼──────┼──────────────┼────────
│ 港式二星 │新台幣七十五│當期六合彩六組號碼中之其中任│五千三百元
│          │元          │何二組                      │
├─────┼──────┼──────────────┼────────
│ 港式三星 │新台幣六十六│當期六合彩六組號碼中之其中任│五萬三千元
│          │元          │何三組                      │
├─────┼──────┼──────────────┼────────
│ 港式四星 │新台幣六十五│當期六合彩六組號碼中之其中任│七十萬元
│          │元          │何四組                      │
├─────┼──────┼──────────────┼────────
│ 台式二字 │新台幣八十元│當期六合彩第一至六組號碼；末│八至三十倍
│          │            │位數字依組合而成五組二位數中│
│          │            │之任何一組號碼              │
├─────┼──────┼──────────────┼────────
│ 台式特三 │新台幣六十八│當期六合彩之第三、四、五組號│二萬至十餘萬元
│          │元          │碼之末位數，依序組合而成之三│
│          │            │位數。                      │
└─────┴──────┴──────────────┴────────


司法院資訊處製作；財團法人民間司法改革基金會備份。
